
\vspace{1.8em}
\begin{minipage}{\textwidth}
\stepcounter{mallinumber}
\textbf{Tüüpsõnamall \arabic{mallinumber}\,\vadja{kanka}}\\

\begin{sideways}
\begin{tabular}{l l}
muutvormimall & tunnused \\
\hline
\underline{kank}\,+\,a & \textsc{ sg nom } \\
\underline{kank}\,+\,a & \textsc{ sg gen } \\
\underline{kank}\,+\,atõ & \textsc{ sg par } \\
\underline{kank}\,+\,asõ & \textsc{ sg ill } \\
\underline{kank}\,+\,az & \textsc{ sg ine } \\
\underline{kank}\,+\,ass & \textsc{ sg ela } \\
\underline{kank}\,+\,allõ & \textsc{ sg all } \\
\underline{kank}\,+\,all & \textsc{ sg ade } \\
\underline{kank}\,+\,alt & \textsc{ sg abl } \\
\underline{kank}\,+\,assi & \textsc{ sg tra } \\
\underline{kank}\,+\,assaa & \textsc{ sg ter } \\
\underline{kank}\,+\,aka & \textsc{ sg com } \\
\underline{kank}\,+\,ad & \textsc{ pl nom } \\
\underline{kank}\,+\,õjõ & \textsc{ pl gen } \\
\underline{kank}\,+\,õit & \textsc{ pl par } \\
\underline{kank}\,+\,õisõ & \textsc{ pl ill } \\
\underline{kank}\,+\,õiz & \textsc{ pl ine } \\
\underline{kank}\,+\,õiss & \textsc{ pl ela } \\
\underline{kank}\,+\,õillõ & \textsc{ pl all } \\
\underline{kank}\,+\,õill & \textsc{ pl ade } \\
\underline{kank}\,+\,õilt & \textsc{ pl abl } \\
\underline{kank}\,+\,õissi & \textsc{ pl tra } \\
\underline{kank}\,+\,õissaa & \textsc{ pl ter } \\
\underline{kank}\,+\,õika & \textsc{ pl com } \\
\end{tabular}
\end{sideways}
\captionof{table}{Tüüpsõna \arabic{mallinumber}\,\textit{kanka} ekstraheeritud muutvormimallid.}
\label{tab:tüüpsõnamall-kanka}

\end{minipage}

 
\vspace{1em}
\noindent Tüüpsõna hõlmab vormisõnastiku 8 lekseemi: \vadja{\underline{kank}a, \underline{kõrk}a, \underline{maikk}a, \underline{makk}a, \underline{rusk}a, \underline{valk}a, \underline{õik}a} ja \vadja{\underline{harm}a}.
